臺灣臺北地方法院刑事判決　　　　　　 96年度易緝字第176號
公　訴　人　臺灣臺北地方法院檢察署檢察官
被　　　告　甲○○
上列被告因竊盜案件，經檢察官聲請以簡易判決處刑（96年度偵
字第2691號），本院認有不合於簡易判決處刑情形（96年度簡字
第1635號）改依通常程序審理，被告於準備程序中就犯罪事實為
有罪陳述，經本院裁定依簡式審判程序審理，判決如下：
    主  文
甲○○共同踰越牆垣竊盜，處有期徒刑捌月，減為有期徒刑肆月
，如易科罰金，以新臺幣壹仟元折算壹日。扣案之手推車壹台，
沒收。
    事  實
一、劉世豪因缺錢花用，見位於臺北縣新店市○○路42巷4號之
    房屋已久無人居住其內，認為有機可乘，遂邀甲○○同至該
    處竊取其內財物，以變賣換取現金，二人議定後乃共同意圖
    為自己不法之所有，由劉世豪攜帶所有手推車1台作為竊取
    屋內財物後之搬運工具，於民國96年1月16日凌晨2時許，一
    同前至該處，由劉世豪攀爬前揭房屋之圍牆後踰越進入其內
    ，開啟該屋大門讓甲○○進入，二人共同徒手將乙○○所有
    放置在屋內之鐵梯2具、鐵鷹架3具搬運至手推車上，竊取得
    手後，即於當日上午6時5分許，推往位於臺北縣新店市○○
    路131之1號長益資源回收場欲秤重變賣；該回收場之人員陳
    明傳見該物品不像是無人所有之回收物品，認甚為可疑，適
    員警前來，陳明傳乃當場向員警報案，始循線查悉上情，並
    當場扣得劉世豪所有供前揭竊盜行為所用之手推車1台（本
    件劉世豪共犯部分，另經本院以96年度易字第1224號判決，
    判處有期徒刑10月）。
二、案經臺北縣政府警察局新店分局報告臺灣臺北地方法院檢察
    署檢察官偵查後提起公訴。
    理  由
一、本件被告甲○○所犯非死刑、無期徒刑或最輕本刑有期徒刑
    3 年以上之罪，亦非高等法院管轄第一審案件，且被告於本
    院準備程序中，就被訴事實為有罪之陳述，經告知被告簡式
    審判程序之旨，並聽取檢察官、被告之意見後，本院裁定進
    行簡式審判程序，是本件之證據調查，依刑事訴訟法第273
    條之2規定，不受同法第159條第1項、第161條之2、第161條
    之3、第163條之1及第164條至第170條規定之限制，合先敘
    明。
二、上開共同竊盜之犯罪事實，業據被告於本院審理時坦承不諱
    ，而本件係劉世豪因缺錢花用，乃邀被告一同前往上址，由
    劉世豪攀爬該屋圍牆後踰越進入其內，打開大門讓被告入內
    ，二人徒手將乙○○所有放置在屋內之前揭物品搬運至手推
    車上，得手後前往上開資源回收場欲變賣時，為該處人員察
    覺有異而報警當場查獲，並扣得供前揭搬運物品所用之手推
    車1台等情，亦據共犯劉世豪於警詢及偵、審中坦承不諱，
    且分經證人陳明傳於警詢中、被害人乙○○於警詢及本院準
    備程序時證述屬實，並有現場及所搬運之物品照片、被害人
    領回物品之贓物認領保管單等附卷可稽，及前揭手推車1台
    此扣案物可資佐證。參以本件遭竊之房屋對外有門鎖及圍牆
    以隔絕防閑，又本件行為是選在當日凌晨2時許此深夜時間
    以避免被他人察覺等節，是本件被告與共犯劉世豪自有竊盜
    之犯意及為自己不法所有之意圖，至為明確。故被告雖前於
    警詢及偵查時否認有竊盜之犯意，然綜上事證，自以其事後
    於本院審理時之任意性自白較合於實情，而可堪信為真實。
    從而本件事證明確，應依法論科。
三、核被告上開所為，係犯刑法第321條第1項第2款之踰越牆垣
    竊盜罪。被告與劉世豪就上開犯行間，有犯意聯絡、行為分
    擔，為共同正犯。依本件聲請簡易判決處刑書所載，認被告
    尚有於夜間侵入住宅之加重竊盜事由，然依被害人於本院準
    備程序時所述，該屋當時已經無人居住，只是當作倉庫用來
    放置物品等語，故被告前揭在夜間進入其內，自不合於同條
    項第1款之加重事由，是此部分聲請事實所認容有誤會，附
    此敘明。爰審酌被告正值青壯之年，不思勤奮向上，且本件
    係以攀爬圍牆之方式為竊盜手段，所生危害非輕，其犯後先
    於偵查中否認，其後於本院審理時才坦承犯行，及依被害人
    於警詢中所述，本件遭竊物品價值合計為新臺幣2,100元等
    一切情狀，量處如主文所示之刑，以資警懲。末按減刑條例
    施行前，經通緝而未於中華民國96年12月31日以前自動歸案
    接受偵查、審判或執行者，不得依本條例減刑。96年7月16
    日施行之中華民國九十六年罪犯減刑條例第5條定有明文。
    參見本條立法理由之說明（略以）：「按通緝犯乃惡意逃避
    法律制裁，本無接受裁判及悔改之意，如嗣後經逮捕到案仍
    施予減刑，不啻有鼓勵民眾藐視法律之誤識，且對本條例施
    行前，因不知政府即將辦理減刑而自動到案服刑完畢之受刑
    人，因無法享受減刑寬典，尤難謂平，為維護法律尊嚴及消
    弭上述不公平現象，爰定明依本條例應減刑之通緝犯須於一
    定期限內自動歸案接受偵查、審判或執行，始能獲邀減刑寬
    典」等語。是本條顯係針對本條例「施行前經通緝」，且「
    未於九十六年十二月三十一日前自動歸案」之通緝犯特設例
    外不得減刑之規定。至本條例「施行後經通緝」者，因不屬
    本條例所定例外不得減刑之範圍，自不論是否於96年12月31
    日前、後自動歸案，或緝獲者，祇要其犯罪在96年4月24 日
    以前者，均應依本條例第2條、第3條之規定，決定得否減刑
    。此參見司法院於96年6月23日發布之「法院辦理九十六年
    減刑案件應行注意事項」第9條第1項規定：「本條例第五條
    係就本條例施行前經通緝之被告或受刑人而設之規定，如係
    於本條例施行後始通緝者，即不適用該條規定。又該條所謂
    『自動歸案接受偵查、審判或執行』，係分別就各階段經通
    緝而自動歸案者所設規定，故其中任一階段經通緝，而於中
    華民國九十六年十二月三十一日以前自動歸案接受偵查、審
    判或執行者，即應依本條例有關規定予以減刑」等語，更足
    證之。本件被告犯罪時間係在96年4月24日之前，而被告又
    係在本條例施行後即96年10月2日經本院通緝，同年月11日
    為警緝獲，有本院通緝書及撤銷通緝書可按，依前述說明，
    並無本條例第5條之適用。本件所犯既合於中華民國九十六
    年罪犯減刑條例第2條第1項第3款規定之減刑要件，爰減其
    宣告刑二分之一，併依同條例第9條之規定，諭知易科罰金
    之折算標準。扣案之手推車1台，既為共犯劉世豪所有，且
    係用以前揭行竊所用之物，已如前述，依責任共同之原則，
    爰併依刑法第38條第1項第2款之規定，對之為沒收諭知。
據上論斷，應依刑事訴訟法第452條、第284條之1、第273條之1
第1項、第299條第1 項前段，刑法第28條、第321條第1項第2款
、第38條第1項第2款前段、第41條第1項前段，中華民國九十六
年罪犯減刑條例第2條第1項第3款、第7條、第9條，判決如主文
。
本案經檢察官楊冀華到庭執行職務。
中　　華　　民　　國　　96　　年　　10　　月　　25　　日
　　　　　　　　　刑事第七庭    法　官　許泰誠
以上正本證明與原本無異。
如不服本判決，應於判決送達後10日內，向本院提出上訴狀。
　　　　　　　　　　　　　　　　書記官　劉麗英
中　　華　　民　　國　　96　　年　　10　　月　　25　　日
附錄本案論罪科刑法條全文
中華民國刑法第321條
（加重竊盜罪）
犯竊盜罪而有左列情形之一者，處 6 月以上、 5 年以下有期徒
刑：
一  於夜間侵入住宅或有人居住之建築物、船艦或隱匿其內而犯
之者。
二  毀越門扇、牆垣或其他安全設備而犯之者。
三  攜帶兇器而犯之者。
四  結夥三人以上而犯之者。
五  乘火災、水災或其他災害之際而犯之者。
六  在車站或埠頭而犯之者。
前項之未遂犯罰之。
